# 求助陈版主， PPP业务金融资产和无形资产模式处理

提问人：liuweisheng 时间：2021-08-10 08:05:07
求助陈版，PPP业务金融资产和无形资产模式如何进行区分，相关具体会计处理方便给个比较好的文章吗学习一下。谢谢版主。

回答人：chenyiwei
财政部会计司网站上昨天刚发布PPP相关的会计准则实施问答和应用案例，你可以参考下。